臺灣彰化地方法院刑事判決　　　　　　　　　　　　　九十三年度訴字第四三七號
　　公　訴　人　臺灣彰化地方法院檢察署檢察官
　　被　　　告　乙○○
右列被告因違反毒品危害防制條例案件，經檢察官提起公訴（九十三年度毒偵字第七
八一號）及移
七十三條之一第一項之情形，而改依簡式審判程序判決如左：
        主  文
乙○○連續施用第一級毒品，累犯，處有期徒刑壹拾壹月，扣案之塑膠袋柒個及注射
針筒伍支沒收；又連續施用第二級毒品，累犯，處有期徒刑柒月，扣案之安非他命壹
包（毛重零點公克）沒收銷燬之，塑膠鏟子貳支、玻璃吸食器支及玻璃管壹支沒
收。應執行有期徒刑壹年肆月，扣案之安非他命壹包（毛重零點公克）沒收銷燬之
；塑膠袋柒個、注射針筒伍支、塑膠鏟子貳支、玻璃吸食器支及玻璃管壹支沒收。
        事  實
一、乙○○曾有竊盜及贓物等前科，其最近一次係因贓物案件，經本院以九十一年度
    易字第二一九號判處有期徒刑四月，如易科罰金以三百元折算一日確定，於民國
    九十二年二月二十一日執行完畢。前又二次施用毒品案件案件，先後二次經依本
    院裁定，送觀察、勒戒後，均認無繼續施用毒品之傾向，分別經臺灣彰化地方法
    院檢察署檢察官於九十年四月十九日，以九十年度毒偵字第一六六四號、九十年
    度毒偵緝字第一五五號；於九十一年十二月三十一日以九十一年度毒偵字第一四
    三○號為不起訴處分確定。詎仍不知戒除毒癮，復基於施用第一級毒品海洛因之
    概括犯意，自九十三年三月九日十八時三十分許起，至九十三年七月三日下午十
    四時許，在其位於彰化縣社頭鄉○○村○○○路一六０號處，以將第一級毒品海
    洛因加水置於注射針筒內，再用以施打手臂之方式，連續施用第一級毒品海洛因
    多次，平均施用時間不定；另基於施用第二級毒品安非他命之概括犯意，自九十
    二年十二月間某日起，至九十三年七月三日下午十五時許止，在前開彰化縣社頭
    鄉○○村○○○路一六０號及同路一六八號處，以將安非他命置於玻璃管內，下
    以火燒烤生煙，再予吸食之方式，連續施用第二級毒品安非他命多次，平均施用
    時間亦為不定。嗣其先於九十三年三月十六日十三時五十分許，在前開彰化縣社
    頭鄉○○村○○○路一六０號，為警查獲，並扣得其所有，且已供施用海洛因用
    之塑膠袋七個、注射針筒五支及已供施用安非他命用之塑膠鏟子二支、玻璃吸食
    器三支；後於九十三年七月四日下午十四時許，在彰化縣員林鎮○○路與南昌街
    口，為警查獲，並扣得其所有之安非他命一包（毛重０．三公克）及已供施用安
    非他命用之玻璃管一支。
二、案經彰化縣警察局田中分局報告臺灣彰化地方法院檢察署檢察官偵查起訴。暨彰
    化縣警察局員林分局報告臺灣彰化地方法院檢察署檢察官移送併案。
        理  由
一、按除被告所犯為死刑、無期徒刑、最輕本刑為三年以上有期徒刑之罪或高等法院
    管轄第一審案件者外，於前條第一項程序進行中，被告先就被訴事實為有罪之陳
    述時，審判長得告知被告簡式審判程序之旨，並聽取當事人、代理人、辯護人及
    輔佐人之意見後，裁定進行簡式審判程序；除簡式審判程序及簡易程序案件外，
    第一審應行合議審判，刑事訴訟法第二百七十三條之一第一項、第二百八十四條
    之一分別定有明文。本件被告乙○○所涉係死刑、無期徒刑、最輕本刑為三年以
    上有期徒刑之罪或高等法院管轄第一審案件以外之罪，並於本院行準備程序時就
    被訴事實為有罪之陳述，本院合議庭依前揭規定，經評議結果，裁定改由一名法
    官獨任行簡式審判程序，先予敘明。
二、右揭事實，業據被告乙○○於本院審理中，供承不諱，且有塑膠袋七個、注射針
    筒五支、塑膠鏟子二支、玻璃吸食器三支、安非他命一包（毛重０．三公克）及
    玻璃管一支扣案可稽，且被告之尿水經送鑑驗，亦呈甲基安非他命及嗎啡陽性反
    應，有該彰化縣衛生局煙毒尿液檢驗成績書一紙在卷可稽，是被告之自白與事實
    相符，堪以採信。至被告於偵查中，一度淡化犯行，僅承些許犯行（指對施用時
    間有爭執）云云，查不惟與前開自開相違，且又與實不符，故不可採信。又被告
    曾二次施用毒品案件案件，先後二次經依本院裁定，送觀察、勒戒後，均認無繼
    續施用毒品之傾向，分別經臺灣彰化地方法院檢察署檢察官於九十年四月十九日
    ，以九十年度毒偵字第一六六四號、九十年度毒偵緝字第一五五號；於九十一年
    十二月三十一日以九十一年度毒偵字第一四三○號為不起訴處分確定等情，有臺
    灣彰化地方法院檢察署檢察官不起訴處分書及刑案資料查註紀錄表附卷可參。本
    件罪證明確，被告之犯行，足以認定。
三、核被告所為，係犯毒品危害防制條例第十條第一項之施用第一級毒品罪及同條例
    第二項之施用第二級毒品罪。其施用前後持有第一級毒品海洛因及第二級毒品安
    非他命之低度行為，各為施用之高度行為所吸收，不另論罪。又被告先後多次施
    用第一級毒品海洛因；多次施用第二級毒品安非他命之犯行，各時間緊接，所犯
    為構成要件相同之罪，均顯出於概括犯意而為之，為連續犯，均依法以一罪論，
    並加重其刑。原起訴書所漏列部分，與已起訴部分，有裁判上一罪之關係，故本
    院自得併予審理。又被告所犯上開二罪間，犯意各別，罪名互殊，請予分論併罰
    。未查被告曾有竊盜及贓物等前科，其最近一次係因贓物案件，經本院以九十一
    年度易字第二一九號判處有期徒刑四月，如易科罰金以三百元折算一日確定，於
    民國九十二年二月二十一日執行完畢，有臺灣彰化地方法院檢察署刑案資料查註
    紀錄表在卷可稽，其於有期徒刑執行完畢後，五年以內再犯本件有期徒刑以上之
    罪，為累犯，應依法遞予加重其刑。爰審酌被告之品性、犯罪之動機、方法、施
    用次數、所生之危害及犯罪後之態度等一切情狀，分別量處如主文所示之刑，並
    定其應執行之刑，以示懲處。至扣案之之安非他命一包應依同條例第十八條第一
    項前段予以宣告沒收銷燬之；另扣案之塑膠袋七個及注射針筒五支係供被告施用
    海洛因所用之物；塑膠鏟子二支、玻璃吸食器三支及玻璃管一支則係供被告施用
    安非他命所用之物。且前後二者均為被告所有，業據被告供明在卷，故依法併予
    宣告沒收。
據上論斷，應依刑事訴訟法第二百七十三條之一第一項、第二百九十九條第一項前段
，毒品危害防制條例第十條第一項、第二項、第十八條第一項前段，刑法第十一條前
段、第四十七條、第五十六條、第五十一條第五款、第三十八條第一項第二款，判決
如主文。
本案經檢察官甲○○到庭執行職務。
中    華    民    國    九十三    年      八      月        十三        日
                                        臺灣彰化地方法院刑事第一庭
                                            法      官  洪  志  賢
右正本證明與原本無異。
如不服本判決，應於判決送達後十日內，向本院提出上訴狀( 須附繕本 )。
                                            法院書記官  洪  年  慶
中    華    民    國    九十三  年      八      月        十六        日
毒品危害防制條例第十條
施用第一級毒品者，處六月以上五年以下有期徒刑。
施用第二級毒品者，處三年以下有期徒刑。
毒品危害防制條例第十八條：
查獲之毒品及專供製造或施用毒品之器具，不問屬於犯人與否，均沒收銷燬之。但合
於醫藥或研究之用者，得不予銷燬。
前項合於醫藥或研究用毒品或器具之管理辦法，由法務部會同行政院衛生署定之。
